臺灣板橋地方法院民事裁定　　　　　　　100年度抗字第183號
抗　告　人　沈麗珍即凱緹企業行
相　對　人　黃祉喬
上列當事人間准予強制執行事件，抗告人對於中華民國100 年9
月13日本院100 年度勞執字第21號裁定提起抗告，本院裁定如下
：
    主  文
抗告駁回。
抗告程序費用新臺幣壹仟元由抗告人負擔。
    理  由
一、按勞資爭議經調解成立或仲裁者，依其內容當事人一方負私
    法上給付之義務，而不履行其義務時，他方當事人得向該管
    法院聲請裁定強制執行並暫免繳裁判費，勞資爭議處理法第
    59條第1 項前段定有明文。次按直轄市或縣（市）主管機關
    受理調解之申請，應依申請人之請求，以（一）指派調解人
    （二）組成勞資爭議調解委員會之方式之一進行調解。直轄
    市或縣（市）主管機關指派調解人進行調解者，並準用同法
    第19條之規定，經勞資爭議雙方當事人同意在調解紀錄簽名
    者，為調解成立，亦為勞資爭議處理法第11條第1 項、第12
    條第5 項所明定。復按勞資爭議經調解成立或仲裁後，當事
    人之一方依勞資爭議處理法第59條第1 項規定，於他方不履
    行義務時，聲請法院裁定強制執行者，依同條第3 項規定，
    其性質係屬非訟事件。是聲請法院及抗告法院之裁定，僅依
    非訟案件程序，以審查強制執行許可與否，並無確定實體上
    法律關係存否之效力，如當事人就調解或仲裁內容之債務存
    否有所爭執，應循訴訟程序另謀解決，殊不容於裁定程序中
    為此爭執，最高法院56年台抗字第714 號及57年台抗字第76
    號判例意旨可資參照。
二、抗告意旨略以：抗告人公司只有相對人一名員工，因其無預
    警休長假，使抗告人每日須工作12小時，並因身體不適，抗
    告人已於100 年8 月10日將營業轉讓他人經營，不再是相對
    人之僱主，且抗告人現年51歲失業中，而相對人之生產期在
    民國100 年9 月之後，其工作期間之表現亦未盡職，抗告人
    於調解時亦曾表示因生意不佳，可能不再經營，當時調解人
    員有口頭回應表示那後面的就不用付了（產期是10月份），
    而抗告人亦已於100 年8 月通知相對人及勞工局結束經營，
    惟仍收到原審強制執行之裁定，造成困擾，抗告人無法接受
    不公平的協議，爰提起抗告。
三、經查，本件抗告人與相對人業於100 年7 月22日經新北市政
    府指派調解人就100年4月份工資、安胎病假工資及產假薪資
    補償之勞資爭議成立調解，為主管機關指派調解人所成立之
    調解，此有調解紀錄1份附於原審卷及本院辦理民事電話查
    詢登記表1紙附卷可稽，是相對人自得依勞資爭議處理法第
    59條第1項規定，逕向本院聲請裁定准予強制執行。至抗告
    意旨所舉實體上之爭執，依前開說明，尚非本件非訟程序中
    ，所得加以審究，應另循其他訴訟途徑加以解決。抗告意旨
    求為廢棄原裁定，為無理由，應予駁回。
四、據上論結，本件抗告為無理由，依非訟事件法第46條、第21
    條第2 項、第24條第1 項，民事訴訟法第495 條之1 第1 項
    、第449 條第1 項、第78條，裁定如主文。
中    華    民    國   100    年    11    月    4     日
                  勞工法庭    審判長法  官  陳財旺
                                    法  官  徐玉玲
                                    法  官  劉以全
上為正本係照原本作成。
本件不得再抗告。
中    華    民    國   100    年    11    月    4     日
                                    書記官  蔡忠衛